# 关于无法区分增值税率的合同负债处理办法？

提问人：许 青春 ~ 时间：2021-07-08 15:19:00
请教陈版，在新收入准则下，明确要求合同负债为不含增值税的金额，但实务过程中，部分企业的合同负债为含税金额，且企业销售产品涉及多个增值税税率，合同负债金额无法明确区分产品类别（即无法区分增值税税率和税额），此种情况下应如何处理？
可否依据历史销售数据，计算平均税额，进而估算应剔除的增值税税额呢？

回答人：chenyiwei
可参考财政部会计司发布的《收入准则应用案例–合同负债 （电商平台预售购物卡）》：http://kjs.mof.gov.cn/zt/kjzzss/ ... 0181211_3088437.htm。